【裁判字號】    89,易,5327
【裁判日期】    891228
【裁判案由】    贓物
【裁判全文】
臺灣高雄地方法院刑事判決                        八十九年度易字第五三二七號
    公  訴  人  臺灣高雄地方法院檢察署檢察官
    被      告  乙○○
右列被告因贓物案件，經檢察官提起公訴（八十九年度偵字第一三四七四號），本院
判決如左：
    主  文
乙○○收受贓物，處拘役肆拾日，如易科罰金，以參佰元折算壹日。
    事  實
一、乙○○明知真實身分暨年籍均不詳之某「陳俊隆」成年男子所交付之甲○○名義
    、投保單位代號000000000號之健保卡一張，係屬來路不明之贓物（該
    健保卡為甲○○所有，於民國八十九年二月十一日十七時許，在高雄市○○區○
    ○路橋下所失竊），竟於八十九年四月中旬某日，在高雄市○○路與自立路口加
    以收受，以便自己無健保卡時可供不時之須。嗣於同年六月十五日下午二時三十
    分許，在高雄市○○街金石飯店八○三號房內，為警查獲。
二、案經高雄市政府警察局新興分局報請台灣高雄地方法院檢察署檢察官偵查起訴。
    理  由
一、訊據被告乙○○對於持有他人名義之健保卡之事實，固供承不諱，惟矢口否認有
    何收受贓物之犯行，辯稱：該健保卡係不知姓名之友人「陳俊隆」所有，放在伊
    處，被伊所拾獲云云。惟查：上開健保卡為甲○○所有，於八十九年二月十一日
    十七時許，在高雄市○○區○○路橋下遭竊之事實，業據被害人甲○○於警訊中
    陳述明確，並有贓物認領保管單各一紙附卷可稽，是該健保卡係贓物應無置疑。
    次查，被告於警訊及檢察官偵查中均供述因自己無健保卡可使用，才向朋友借用
    該張健保卡等情，為被告所自承在卷。按系爭健保卡名義人係甲○○，而健保卡
    係供個人所使用，有專屬性，無法轉讓，被告竟向真實身分暨年籍均不詳之「陳
    俊隆」收受上開健保卡，顯有贓物認識及收受贓物犯行甚明。被告於本院審理時
    翻異前詞，辯稱係拾獲云云，核無憑據，綜上所述，被告所辯，顯係事後卸責之
    詞，不足採信。本件事證明確，被告犯行洵堪認定。
二、核被告收受贓物，所為係犯刑法第三百四十九條第一項之罪。爰審酌被告犯罪之
    動機、目的、手段、所生危害尚非巨大、犯後態度良好等一切情狀，處如主文所
    示之刑，併諭知易科罰金之折算標準，以資懲儆。
據上論斷，應依刑事訴訟法第二百九十九條第一項前段，刑法第三百四十九條第一項
、第四十一條，罰金罰鍰提高標準條例第一條前段、第二條，判決如主文。
中    華    民    國     八十九     年      十二      月     二十八     日
                                    臺灣高雄地方法院刑事第三庭
                                        法  官  簡  志  瑩
右正本證明與原本無異。
如不服本判決，應於判決送達後十日內，向本院提出上訴狀。
                                        書記官  林  宜  正
中    華    民    國      八十九      年      十二     月     二十九    日
附錄論罪科刑法條：
刑法第三百四十九條第一項：
收受贓物者，處三年以下有期徒刑、拘役或五百元以下罰金。


司法院資訊處製作；財團法人民間司法改革基金會備份。
